【裁判字號】    97,易,989
【裁判日期】    971212
【裁判案由】    詐欺
【裁判全文】
臺灣桃園地方法院刑事判決               97年度易字第989號
公  訴  人  臺灣桃園地方法院檢察署檢察官
被      告  乙○○
選任辯護人  鄭仁壽律師
上列被告因詐欺案件，經檢察官提起公訴（97年度偵字第15097
號），被告於準備程序中就被訴事實為有罪之陳述，經本院合議
庭評議後裁定由受命法官獨任改行簡式審判程序審理，判決如下
：
    主  文
乙○○幫助意圖為自己不法之所有，以詐術使人將本人之物交付
，處有期徒刑月，如易科罰金，以新台幣壹仟元折算壹日，緩
刑貳年，並向甲○○支付如附表所示內容之金額。
    事  實
一、乙○○明知若有人欲使用與本身無任何關連性者之金融機構
    帳戶，則該人無非意在藉此「人頭帳戶」以掩飾欲為之不法
    行徑，因之，將己有之金融機構帳戶存摺、金融卡及密碼交
    付素昧平生而不具任何信賴關係之人，極有可能遭之允為詐
    欺取財等相類犯罪之收贓工具，竟基於即便助成如是之結果
    亦與本意無違之幫助詐欺取財之不確定故意，於民國97年4
    月3日開戶後之某日，在台灣地區某不詳地點，將其所有開
    立之版信商業銀行桃園分行（下稱板信商銀桃園分行）帳號
    ：0000000000000000號之銀行存款帳戶之存摺、提款卡及密
    碼，交付與某真實姓名不詳之成年人做為犯罪工具。嗣該詐
    欺集團成員取得後，即與所屬詐欺集團之其他成員，基於共
    同意圖為自己不法所有之犯意聯絡，於97年4月19日某時許
    ，以電話向甲○○佯稱網路購物誤設分期付款，需至自動櫃
    員機操作取消，致甲○○不疑有他陷於錯誤，依指示於同日
    晚間8時9分許，操作自動櫃員機匯款新臺幣（下同）2萬998
    8元至乙○○上開帳戶內，於同日旋即經該詐欺集團成員提
    領一空。嗣經甲○○發覺有異，報警後始循線查獲。
二、案經桃園縣政府警察局蘆竹分局報告臺灣桃園地方法院檢察
    署檢察官偵查起訴。
    理  由
一、按除被告所犯為死刑、無期徒刑、最輕本刑為3 年以上有期
    徒刑之罪或高等法院管轄第一審案件者外，於第一次審判期
    日前之準備程序進行中，被告先就被訴事實為有罪之陳述時
    ，審判長得告知被告簡式審判程序之旨，並聽取當事人、代
    理人、辯護人及輔佐人之意見後，裁定進行簡式審判程序，
    刑事訴訟法第273條之1第1 項定有明文。經核本案被告乙○
    ○所犯均係死刑、無期徒刑、最輕本刑為3 年以上有期徒刑
    以外之罪，其於準備程序中就被訴事實為有罪之陳述，經法
    官告知簡式審判程序之旨，並聽取公訴人、被告及其選任辯
    護人之意見後，本院爰依首揭規定，合議裁定由受命法官獨
    任進行簡式審判程序，合先敘明。
二、上開犯罪事實，業據被告乙○○於本院審理時坦承不諱，並
    經被害人甲○○於警詢時指述綦詳，且有被害人甲○○提出
    之合作金庫匯款之自動櫃員機交易明細及板信商業銀行業務
    部97年6月2日板信業務字第0978070866號函所檢附被告所開
    立上開帳戶之開戶資料及交易明細表等資料在卷可考，足徵
    被告之自白與事實相符，本案事證已經明確，被告之犯行堪
    予認定，應依法論科。
三、被告係提供其帳戶之存摺、提款卡兼密碼此類助力俾便該持
    用者得以順利收取向被害人甲○○詐騙所得之贓款，核其所
    為係犯刑法第339條第1項、第30條第1 項之詐欺取財罪之幫
    助犯。又既為幫助犯，經審其情節，爰依刑法第30條第2 項
    規定，減輕其刑。審酌被告率將存摺、提款卡及密碼交付他
    人充為犯罪收贓之用，不僅助長詐欺等財產犯罪於社會上充
    斥橫行，且因有「人頭戶」包藏掩飾致而查緝困難之故，主
    犯成員遂有恃無恐，行徑乃更加囂張、狂放，直視法律為無
    物、若敝馴屣致台灣漸成各種財產犯罪者之樂園，如入無人
    之境，，惟其於本院準備程序時幡然悔悟坦承本案犯行，犯
    後態度尚佳等情狀，量處如主文所示之刑，並諭知易科罰金
    之折算標準。末查，被告前未曾受有期徒刑以上刑之宣告等
    情，有臺灣高等法院被告前案紀錄表1份（見本院易字卷第3
    頁）在卷足參，其因一時失慮，致罹刑典，事後已坦承犯行
    ，深具悔意，經此罪刑之宣告後，應知警惕而無再犯之虞，
    且被告已與被害人甲○○達成和解乙節，業經被害人在本院
    陳述明確（見本院97年11月28日準備程序筆錄），是所宣告
    之刑，本院因認暫不執行其刑為當，爰依刑法第74條第1項
    第1款規定予以宣告緩刑2年，併依同法第74條第2項第3款之
    規定，命被告向被害人支付如附表所示內容之金額，以勵自
    新。
三、被告提供之本案帳戶之存摺、提款卡兼密碼等物，並無證據
    可憑認其仍具保留所有權之意，是難謂尚屬其所有，又被告
    既為幫助犯，與正犯間並無「共同正犯連帶原則」之適用，
    因之，上開各帳戶之存摺、金融卡於本件自不得宣告沒收。
據上論斷，依刑事訴訟法第273條之第1項、第299條第1項，刑法
第339條第1項、第30條第1項、第2項、第41條第1 項前段、第74
條第1項第1款、第2項第3款，刑法施行法第1條之1第1項、第2項
前段，判決如主文。
案經檢察官黃珮如到庭執行職務。
中    華    民    國    97    年    12    月    12    日
                  刑事第十一庭    法  官  汪曉君
上正本證明與原本無異。
如不服本判決，應於判決送達後10日內向本院提出上訴狀（應附
繕本），其未敘述上訴理由者，應於上訴期間屆滿後20日內補提
理由書狀於本院，上訴於臺灣高等法院。
                                  書記官  林怡君
中    華    民    國    97    年    12    月    12    日
本案論罪科刑主要法條：
中華民國刑法第339條第1項
意圖為自己或第三人不法之所有，以詐術使人將本人或第三人之
物交付者，處5 年以下有期徒刑、拘役或科或併科1 千元以下罰
金（罰金部分，已依刑法施行法第1 條之1 第1 項、第2 項前段
規定，貨幣單位變更為新台幣且金額提高為30倍）。
附表：
┌──────────────────────────┐
│  乙○○應給付甲○○新臺幣（下同）萬元，給付方式為│
│  ：乙○○於民國97年11月28日，給付甲○○壹萬元，另於│
│  97年12月15日、98年1月15日前各給付甲○○壹萬元。如 │
│  有一期不按時履行，視為全部到期。                  │
└──────────────────────────┘


司法院資訊處製作；財團法人民間司法改革基金會備份。
